【裁判字號】    99,智簡上,19
【裁判日期】    991013
【裁判案由】    違反著作權法
【裁判全文】
臺灣臺中地方法院刑事判決            99年度智簡上字第19號
上  訴  人
即  被  告  乙○○
上列上訴人因違反著作權法案件，不服本院臺中簡易庭99年度中
智簡字第47號中華民國99年7 月1 日第一審簡易判決（聲請簡易
判決處刑案號：臺灣臺中地方法院檢察署99年度速偵字第2189號
），提起上訴，本院管轄之第二審合議庭判決如下：
    主  文
上訴駁回。
乙○○緩刑貳年。
    犯罪事實及理由
一、本案經本院合議庭審理結果，認第一審簡易判決以被告乙○
    ○所為，係犯著作權法第91條之1 第3 項、第2 項之罪，並
    審酌被告犯罪之目的、動機及手段係意圖散布非法重製光碟
    ，而公開陳列之，其所陳列之非法重製光碟數量共計18片，
    數量尚少，及斟酌被告之智識程度為高職肄業、其家庭經濟
    狀況為勉持、品行、素行及被告犯罪後坦承不諱，犯後態度
    良好等一切情狀，判處有期徒刑6 月，並諭知易科罰金之折
    算標準，復就扣案之盜版光碟18片均併予宣告沒收，其認事
    用法及量刑均無違誤，應予維持，並依刑事訴訟法第455 條
    之1 第3 項、第373 條引用第一審簡易判決書所記載之事實
    、證據及理由（如附件）。
二、上訴意旨略以：被告乙○○業已分別與告訴人齊威國際多媒
    體股份有限公司（下稱齊威公司）、弘恩文化事業有限公司
    （下稱弘恩公司）成立和解，爰提起上訴請求給予緩刑宣告
    等語（見本院卷第36頁反面）。
三、查被告乙○○前因違反麻醉藥品管理條例案件，經法院判處
    有期徒刑10月確定，其刑之執行經檢察官於77年4 月5 日以
    羈押折抵期滿終結，其執行完畢後5 年以內未曾因故意犯罪
    受有期徒刑以上刑之宣告，有臺灣高等法院被告前案紀錄表
    在卷可按，其因一時失慮，致罹刑典，事後已坦承犯行，深
    具悔意，且業與告訴人齊威公司、弘恩公司分別成立和解，
    並已確實支付賠償金額，有和解書2 份及刑事撤回告訴狀（
    本案所涉罪名非屬告訴乃論之罪，應係誤載）、刑事陳報狀
    各1 份在卷可稽（見本院卷第24- 26、29-31 頁），其經此
    偵審程序及刑之宣告後，應知戒慎，信無再犯之虞，本院因
    認所宣告之刑，以暫不執行為適當，爰併予宣告緩刑2 年，
    以勵自新。
據上論斷，應依刑事訴訟法第455 條之1 第1 項、第3 項、第37
3條 、第368 條，刑法第74條第1 項第2 款，判決如主文。
本案經檢察官甲○○到庭執行職務。
中    華    民    國    99    年    10    月    13    日
                  刑事第九庭    審判長法  官  林靜芬
                                      法  官  楊文廣
                                      法  官  劉敏芳
以上正本證明與原本無異。
本件不得上訴。
                                      書記官  陳錫威
中    華    民    國    99    年    10    月    13    日

司法院資訊處製作；財團法人民間司法改革基金會備份。
